臺灣高等法院臺中分院刑事判決　　　　94年度上訴字第2029號
上　訴　人　臺灣臺中地方法院檢察署檢察官
被　　　告　乙○○
上列上訴人因被告誣告案件，不服臺灣臺中地方法院94年度訴字
第1383號中華民國94年8月24日第一審判決（ 起訴案號：臺灣臺
中地方法院檢察署93年度偵字第21610號 ），提起上訴，本院判
決如下：
    主    文
上訴駁回。
    理    由
一、公訴意旨略以：案外人賴煥章提起民事訴訟請求被告乙○○
    的父親沈中皓交還坐落於台中市○○區○○段四七六地號土
    地（即台中市○○區○○路三段四九五之一號倉庫），並應
    移轉土地內建物及地上物之占有及事實上處分權事件，業經
    原審法院民事庭於民國九十二年九月七日，以九十年度重訴
    字第五Ｏ五號民事事件，判決賴煥章勝訴確定。賴煥章自九
    十二年十一月十六日起，聲請原審法院強制執行，然沈中皓
    均藉詞拖延搬走倉庫內物品，並於歷次強制執行程序時，表
    示會在期限內搬遷，倘未搬遷完畢，倉庫內所有物品願視同
    廢棄物，任由債權人以廢棄物處理，絕無異議。經四次強制
    執行程序，沈中皓自始均承認倉庫內所有物品為其所有，且
    強制執行時被告乙○○均有在場，從來未曾提出任何主張，
    亦從未提出第三人異議之訴。嗣於九十三年十一月三日，原
    審法院第四次強制執行時，賴煥章的兒子丙○○僱用工人林
    志欽、徐龍富、李振嘉，並會同強制執行之臺中市警察局第
    五分局四平派出所警員蔡志忠現場監視，將沈中皓之物品搬
    上貨車，欲運至沈中皓指定離現場不遠之新承租地點時，沈
    中皓再次藉口物品為被告乙○○所有，並通知被告乙○○到
    場。詎被告乙○○為配合其父親沈中皓再次阻撓強制執行，
    明知前開情形，竟意圖使丙○○、林志欽、徐龍富、李振嘉
    ，受刑事處分，而向前開派出所誣告丙○○、林志欽、徐龍
    富、李振嘉涉有竊盜罪嫌（業經檢察官為不起訴處分），因
    認被告乙○○涉犯刑法第一百六十九條第一項之誣告罪嫌等
    語。
二、公訴意旨認定被告乙○○涉犯刑法第一百六十九條第一項之
    誣告罪嫌，係以下列論述為其依據：
（一）沈中皓於八十三年十二月二十三日，向賴煥章承租前開土
      地，約定每月租金新臺幣（下同）十五萬元，租賃期間自
      八十四年四月一日起，至九十年三月三十一日止。惟沈中
      皓自八十六年五月間起，至九十年三月三十一日租賃期限
      屆滿時止，積欠租金二百七十八萬元，並欠繳房屋稅款二
      十九萬九千零二十一元，且契約屆滿後並未續租。又沈中
      皓訂約後將前開土地搭建違章建築自行使用或違法轉租。
      賴煥章乃於九十年一月十五日聲明終止租約，沈中皓原應
      負返還土地之義務，訴訟後由原審法院於九十二年六月十
      二日，以九十年度重訴字第五Ｏ五號民事判決，諭知沈中
      皓應將坐落於臺中市○○區○○段四七六地號土地返還，
      並應將土地內建物及地上物之占有及事實上處分權移轉與
      賴煥章，因沈中皓並未上訴，而於同年九月七日確定在案
      ，有上開判決書暨確定證明書，附於原審法院九十二年度
      執字第四五六ＯＯ號強制執行卷宗可稽。
（二）嗣經賴煥章聲請原審法院強制執行，乃於九十二年十二月
      三日開始至系爭土地強制執行，債務人沈中皓未到；再訂
      期於九十三年一月十六日前往執行，命於九十三年二月底
      前，由債務人自行搬遷，屆期若未自動履行，由法院依法
      強制執行。沈中皓均未命自行搬遷。法院又於九十三年三
      月十六日強制執行。債權人賴煥章與債務人沈中告均到場
      ，執行筆錄登載「法官詢問債務人意見及有無貴重物品需
      帶走，債務人（沈中皓）說所有東西均不要，要給債權人
      ，至屋外，法官再詢問債務人，請債務人將車號０１７３
      －ＨＦ汽車開出屋外，債務人拒絕開出屋外，債權人將車
      號ＧＵ９－３７５、ＧＵ６－４６３號推出屋外，候鎖匠
      打開車庫門時，債權人與債務人自行協調，仍無結果，法
      官命債務人將車庫內０７１３－ＨＦ汽車開出車庫，債務
      人說不要緊，不願開出．．．債權人請求即日強制執行，
      執行開始後請工人開始搬遷，雙方再次協議，債務人請求
      債權人給與三個月時間自行搬遷，雙方協調後，債權人同
      意Ｃ部分，自即日起三個月內（即至六月十五日下午五時
      止）由債務人自行搬遷，並將房屋騰空，交與債權人，並
      不毀壞房屋，如屆時未搬遷完畢，願將屋內遺留之物品視
      為廢棄物，由債權人自行處理，債務人並應將建物鎖匙交
      與債權人，如未交，由債權人自行雇工開鎖進入處理，並
      請債務人核對所搬出之物品，債務人說物品無誤均無遺失
      。至於Ｄ、Ａ２部分本日點交與債權人接管，並立即點交
      及接管切結，及揭文公告於現場」等語。
（三）至同年六月十五日，沈中皓仍未搬走屋內物品，賴煥章又
      再次於同年七年六日聲請法院強制執行，沈中皓又藉口建
      物在裝潢，一再請求再次延期，債權人不同意，最後執行
      筆錄記載「債務人此時即自行將停放門前之自用小客車，
      開至點交屋側之其所說會居住之地方，車停下即至該屋內
      不肯出來，經請其至現場打開會計課，即債務人之臥室內
      ，債務人說沒關係可由債權人及代理人僱請之鎖匠開門進
      入搬物品，警員在場，鎖匠開門，債權人並通知債務人子
      女，由債權人拍照後，開始搬遷債務人及其子女所住臥室
      內之物品，債務人請求先搬水電工用品，其餘物品改期再
      搬，會同雙方協調本日先搬寢具物品，及門市物品、水電
      工物品，至松竹路口債務人所承租之建物內，倉庫內之物
      品，債務人說絕對會在五十日內自行搬遷，由債務人通知
      債權人每日早上八點至下午五點間，搬遷倉庫內之物品，
      債權人只提供場所，不負保管責任，但債權人應開門由債
      務人搬遷，債務人並在五十日內自行搬遷完畢，債務人並
      說五十日內未搬遷完畢，倉庫內所有之物品願視同廢棄物
      ，任由債權人自行視同廢棄物處理，並絕不異議，債務人
      並同意本日執行全部點交，由債權人更換門鎖，當場解除
      債務人占有，將不動產點交與債權人，並且點交及接管切
      結揭示公告於現場」等語。
（四）五十日到期，債務人又未騰空，債權人至現場欲處理前開
      倉庫內物品，又被債務人阻撓，債權人只好再次聲請法院
      強制執行，原審法院訂在九十三年十一月二日上午再為強
      制執行，於執行筆錄內記載：「債權人代理人說債務人將
      鐵捲門鎖更換，無法開啟，並已切斷電源，債務人說屋內
      東西為其女（即乙○○）所有，並電話叫其女到場，乙○
      ○稱屋內東西為其所有，並說在八十九年間，已開始由其
      經營，屋內東西為其所有，當場請乙○○提出證明，並詢
      問前次執行時在場，而未當場主張，乙○○稱因法院未詢
      問她，．．．，法官告知第三人乙○○，本件自九十二年
      十二月二日執行時起，至九十三年七月六日第四次執行時
      止，沈中皓均承認屋內所有物品均為其所有，並表示願自
      行搬遷，並簽名，且執行時第三人有在場，當時並未當場
      提出任何主張，今日亦無任何證據證明物品為其所有．．
      ．，法官當場指示協助執行之員警，採輪班方式負責現場
      搬遷秩序之維持及安全，避免雙方發生衝突，如本日未能
      搬遷完畢，明日上午八時，應繼續派員到場協助，執行輪
      班協助，至屋內、屋外物品全部搬空為止」等語。
（五）上開強制執行進行情形，業經調閱原審法院九十二年執字
      第四五六ＯＯ號執行卷無訛。按本案多次之強制執行，沈
      中皓屢次表示下次未搬離，物品視為廢棄物，由債權人依
      廢棄物處理，且被告乙○○均在場，從未曾提出任何主張
      ，亦未提出任何異議。且當場並無證據證明物品為被告乙
      ○○所有。
（六）證人即臺中市警察局第五分局四平派出所警員蔡志忠於偵
      查時證稱：「當時沈中皓指著搬運工人李振嘉說車上有他
      女兒之物不能搬，民事執行之對象是他，不是他女兒，我
      當時有問承辦法官，他說當事人有提出告訴權利，員警有
      義務受理，當時我也質疑物品是沈中皓的，要他提出東西
      是女兒的證明，不能空口無憑．．．，我有跟沈中皓解釋
      搬到另外地方去放，不是竊盜，但沈中皓堅持說他女兒東
      西不能搬，堅持要提出告訴，後來才叫他女兒拿資料來」
      等語。按本件已強制執行多次，且被告乙○○均在場，從
      未表明東西為其所有，已如前述，縱使提出任何證明，無
      非在藉故阻撓強制執行，其明知上開事實，意圖使丙○○
      、林志欽、徐龍富、李振嘉，受刑事處分已明，所為辯詞
      顯不足採信。此外，復有九十年度重訴字第五Ｏ五號判決
      書暨確定證明書附於九十二年度執字第四五六ＯＯ號強制
      執行卷足憑。
三、被告乙○○堅詞否認有為上揭犯行，於原審法院辯稱：九十
    三年十一月二日強制執行的時候，我有在臺中市○○區○○
    路三段四九五之一號倉庫強制執行現場，並未發現有人將東
    西搬到非指定地點的情形。翌日我並未在現場，然我父親沈
    中皓有打電話告訴我說，發現有人把東西搬到別的地方，我
    為保障基本權利才會提出告訴，且我自始至終都沒有告丙○
    ○。強制執行現場樓下八百坪的東西都是我的，大賣場也是
    我在經營等語。於本院亦為相同之辯解。
四、按犯罪事實應依證據認定之，無證據不得認定其犯罪事實；
    不能證明被告犯罪者，應諭知無罪之判決。刑事訴訟法第一
    百五十四條第二項、第三百零一條第一項分別定有明文。次
    按認定不利於被告之事實，須依積極證據，苟積極證據不足
    為不利於被告事實之認定時，即應為有利於被告之認定，更
    不必有何有利之證據；而認定犯罪事實所憑之證據，雖不以
    直接證據為限，間接證據亦包括在內。然而無論直接或間接
    證據，其為訴訟上之證明，須於通常一般之人均不致有所懷
    疑，而得確信其為真實之程度者，始得據為有罪之認定，倘
    其證明尚未達到此一程度，而有合理之懷疑存在時，事實審
    法院復已就其心證上理由予以闡述，敘明其如何無從為有罪
    之確信，因而為無罪之判決，尚不得任意指為違法（最高法
    院三十年度上字第八一六號、七十六年臺上字第四九八六號
    判例參照）。再按告訴人所訴事實，不能證明其係實在，對
    於被告為不起訴處分或無罪判決確定者，是否構成誣告罪，
    尚應就其有無虛構誣告之故意以為斷，並非當然可以誣告罪
    相繩；誣告罪之成立，以告訴人所訴被告之事實必須完全出
    於虛構為要件，若有出於誤會或懷疑有此事實而為申告，以
    致不能證明其所訴之事實為真實，縱被告不負刑責，而告訴
    人本缺乏誣告之故意，亦難成立誣告罪名（最高法院五十九
    年臺上字第五八一號、四十四年臺上字第八九二號判例參照
    ）。
（一）經查：
　１、證人徐龍富於原審法院具結後證稱：丙○○的兒子找我的
      朋友「大寶」，「大寶」再找我和林志欽、李振嘉，於九
      十三年十一月二日、三日，至臺中市○○區○○路三段四
      九五之一號倉庫，幫忙搬運強制執行的物品。我們是共乘
      李振嘉駕駛的自用小客車到達現場，第一天並沒有搬運任
      何東西，原因為何伊並不清楚，第二天則是搬電磁開關到
      李振嘉的自用小客車後車廂，沈中皓就報警說我們偷竊財
      物。丙○○有說看看有沒有我們需要的東西，後來林志欽
      看到電磁開關，他就要把東西搬走，我就幫忙搬到車上，
      總共有一包大包，一包小包，裡面有二、三百顆電磁開關
      ，這些東西應該不是要載到沈中皓指定的空地。丙○○並
      沒有提到工資的問題，丙○○和他的兒子都有說需要什麼
      東西就去搬等語（見原審卷第51至56頁）。
　２、證人李振嘉於原審法院具結後證稱：我有於九十三年十一
      月二、三日，到臺中市○○區○○路三段四九五之一號倉
      庫，幫忙搬運強制執行的物品，我是開車號ＷＰ－５４０
      ６號自用小客車過去。第一天還沒有開始搬運任何物品，
      第二天有把東西搬到自用小客車後車廂，準備載到沈中皓
      指定的地點，還沒有發動車輛，沈中皓就說我和林志欽、
      徐龍富偷竊物品。被告乙○○則是沈中皓說我們偷竊之後
      才出現的。當時有人有拿裁定書出來，警員本來說不能說
      我們偷竊，後來警員有打電話給執行法官，法官說如果他
      們要告就依法處理。丙○○給我們每天的工資是五百元或
      一千元都可以，上班的時間沒有規定。丙○○並沒有說看
      我們要什麼就拿什麼的話。沈中皓並不知道我們的身分，
      我們也沒有穿制服。而沈中皓並沒有去阻止其他搬運東西
      的人員等語（見原審卷第136至139頁）。
　３、證人丙○○具結後於原審法院證稱：我有僱請大進搬家公
      司來搬運強制執行的物品，第一天有六台車，第二天有三
      台車。大進搬家公司的人員都有穿制服，車子上也有公司
      的名稱，但他們公司另外調度的工人就沒有穿，車子也沒
      有大進搬家公司的名稱。我的兒子賴韋佑有請他的朋友林
      志欽、徐龍富、李振嘉幫忙，每日的工資是八百元。林志
      欽等人是開車號ＷＰ－５４０６號自用小客車，所以第二
      天叫他們先把小的東西搬到指定的地點，我有向林志欽、
      徐龍富、李振嘉說，喜歡什麼東西可以先搬上車，但是要
      到晚上沈中皓指定的地點沒有辦法放東西，當成廢棄物的
      時候，才可以搬回家。我並沒有向沈中皓或被告乙○○說
      林志欽、李振嘉、徐龍富是我找來搬東西的人。因為現場
      附近另外有做紙箱、電燈的工廠，也有看到一些車子進去
      等語（見原審卷第60頁以下）。
　４、證人沈中皓於原審法院具結後證稱：丙○○僱用的大進搬
      家公司人員都有穿制服，使用的車輛也是同一顏色，非常
      容易辨識。我在現場有裝監視器，第一天看起來沒有什麼
      事，第二天大進搬家公司上午六時許就來搬東西，到了十
      二時許，林志欽、李振嘉、徐龍富開一台自用小客車進來
      ，打開後車廂就丟三大包東西進去，我就出來察看，他們
      已經把後車廂關起來，我叫他們打開，他們不打開，並且
      說裡面沒有東西，所以我才報警處理，後來警察就來處理
      ，當時丙○○和他的兒子都沒有在場。我在第一天就看到
      林志欽、李振嘉、徐龍富，他們沒有工作，在現場走來走
      去。是我打電話告訴被告乙○○說有人在現場偷竊東西，
      當時被告乙○○並不在現場等語（見原審卷第75頁以下）
      。
　５、證人即警員蔡志忠證稱：當時接到通報，與同事至現場。
      到達後，詢問沈中皓那裡失竊，沈中皓指著李振嘉轎車裡
      面有所竊物品。透過丙○○得知車子是李振嘉所有，李振
      嘉打開車子，發現沈中皓所指失竊物品。當時被告乙○○
      並不在現場，是經過沈中皓的通知才到四平派出所等語（
      見原審卷第88頁）。
　６、證人即警員謝滄漢證稱：我是配合法院強制執行程序至現
      場維持秩序的警員。當時沈中皓發現車號ＷＰ－５４０６
      號自用小客車內有搬運東西，並說不確定是否是丙○○的
      車輛，也沒有指定誰是竊賊，現場也沒有人承認車輛是他
      的。沈中皓有要求車主打開後車廂，後來車主有現身，但
      遲遲不肯打開後車廂。我並沒有印象有對沈中皓說，這是
      依法院的判決強制執行，應該不構成偷竊。後來有通報四
      平派出所線上備勤人員過來處理等語（見原審卷第150頁
      以下）。
  ７、上開民事強制執行之經過，亦經本院調取原審法院92年度
      執字45600號民事執行卷宗無訛。93年11月2日執行筆錄，
      亦記載：本日執行時，被告乙○○到場稱屋內東西為其所
      有，於89年已開始由其經營，並當場提出證明。因法院以
      前未詢問，所以未當場主張。債權人代理人請求依法執行
      。被告請求將屋內物品放置於執行標的物前面其父親搭建
      倉庫之路邊。…債權人代理人請求開始執行，於上午九時
      三十分開始，搬至債務人搭建中之倉庫等情。另自ＷＰ─
      ５４０６號自用小客車後車廂查到電磁開關、無熔線斷路
      器等物品，亦有照片、賊贓物認領保管婦收據可憑（見偵
      字第21610號卷第23、24頁、原審卷第99頁）。
（二）綜合以上證人之證詞可知：
  １、因沈中皓拒絕自行清空臺中市○○區○○路三段四九五之
      一號倉庫內的物品，故前開強制執行期日，丙○○係找大
      進搬家公司來搬運清空倉庫內的物品，而沈中皓亦僅認知
      大進搬家公司的人員始為丙○○僱用的搬運人員，並以身
      著大進搬家公司制服的人員及車身有大進搬家公司名稱的
      車輛，為識別的方法。丙○○既未告知沈中皓或被告乙○
      ○，有關林志欽、李振嘉、徐龍富為其自行找來幫忙搬運
      清空倉庫物品的人員，而林志欽、李振嘉、徐龍富又未穿
      著大進搬家公司的制服，且係以自用小客車作為搬運物品
      的載具，而非如同大進搬家公司使用貨車為載具，且該自
      用小客車又無任何搬家公司的名稱，顯與現場實際搬運清
      空物品的大進搬家公司人員，有明顯的區隔，客觀上即有
      讓人誤認為是利用強制執行程序現場混亂之際，乘機行竊
      財物之竊賊的可能性。
  ２、沈中皓發現身分不詳的林志欽、李振嘉、徐龍富以自用小
      客車準備載走其倉庫內物品，曾告知現場維持秩序的警員
      謝滄漢，而沈中皓當時要求自用小客車的車主打開後車廂
      供警方察看，先是無人承認為車主，後雖有人出面承認為
      車主，卻又遲遲不肯打開後車廂等情，業據證人謝滄漢證
      述明確。如此更足以令沈中皓心生懷疑或誤認林志欽、李
      振嘉、徐龍富即係在竊取物品，否則既係合法進行強制執
      行，又何須畏懼沈中皓的質疑。是沈中皓的懷疑尚難認為
      是憑空想像。
  ３、證人徐龍富、李振嘉就渠等受僱於丙○○搬運物品的工資
      及工作時間，彼此證述情節不一，且與證人丙○○證述之
      詞及林志欽於警詢時證述之詞，亦不相同。觀諸林志欽、
      徐龍富、李振嘉既係受僱於丙○○搬運物品，其目的無非
      在賺取工資，何以對工資的內容，卻不甚瞭解，甚至對實
      際並未領取工資，亦毫不在意。而證人丙○○既自承以每
      日八百元的工資僱用林志欽、徐龍富、李振嘉，何以第一
      天並未要求三人即刻進行搬運工作，卻僅讓大進搬家公司
      進行搬運工作，徒留人力的浪費。況且以每日八百元的工
      資所僱用的三名工人，卻僅以自用小客車作為載具搬運物
      品，實難不令人懷疑前開三人是否真的在配合強制執行程
      序搬運物品。況證人徐龍富自承：丙○○有說看看有沒有
      我們需要的東西，後來林志欽看到電磁開關，他就要把東
      西搬走，我就幫忙搬到車上，總共有一包大包，一包小包
      ，裡面有二、三百顆電磁開關，這些東西應該不是要載到
      沈中皓指定的空地等情，核與丙○○證稱：我有向林志欽
      、李振嘉、徐龍富說，喜歡什麼東西可以先搬上車，但是
      要到晚上沈中皓指定的地點沒有辦法放東西，當成廢棄物
      的時候，才可以搬回家等情相符，足認林志欽、徐龍富、
      李振嘉將前開物品搬上自用小客車的後車廂，其目的即有
      可能是要在沈中皓指定的地點無法置放物品之際，將前開
      物品視為廢棄物搬離處理。殊無論林志欽、徐龍富、李振
      嘉在強制執行程序進行期間，即先行將前開物品置放於車
      內，準備視為廢棄物處理，主觀上是否有竊盜犯意，客觀
      上是否有竊盜行為，前開情節實足以使沈中皓懷疑林志欽
      、徐龍富、李振嘉有竊盜行為，有關林志欽、徐龍富、李
      振嘉竊盜的陳述，並非自行杜撰之情節。
  ４、證人李振嘉於原審法院審理時證稱沈中皓並未阻止其他搬
      運物品的人員進行搬運工作，顯然沈中皓僅係針對林志欽
      、徐龍富、李振嘉可疑的行為提出質疑，並非意在阻止強
      制執行程序的進行，否則何以僅報案指述林志欽、徐龍富
      、李振嘉行竊財物，卻未指述其他大進搬家公司人員行竊
      財物。雖警員蔡志忠於檢察官偵查時證稱：「當時沈中皓
      指著搬運工人李振嘉說車上有他女兒之物不能搬，民事執
      行之對象是他，不是他女兒．．．」等語，似乎已認知李
      振嘉等人為丙○○所找來的工人。然證人即警員謝滄漢於
      原審法院審理時證稱：當時沈中皓發現車號ＷＰ－５４０
      ６號自用小客車內有搬運東西，並說不確定是否是丙○○
      的車輛，也沒有指定誰是竊賊，現場也沒有人承認為車輛
      車主等語，顯然沈中皓並未明確確認林志欽、徐龍富、李
      振嘉即為丙○○所找來的工人，是沈中皓本諸懷疑而提出
      質疑，實難認有虛構竊盜的事實。
  ５、被告乙○○既未在林志欽、徐龍富、李振嘉搬運物品之際
      在場觀看，其本諸父親沈中皓告知的情節，而向警方報案
      處理，亦難認有何故意虛構竊盜的事實。至於被告乙○○
      及其父親沈中皓自始至終均未對丙○○提出任何告訴，亦
      未向警方報案指述丙○○涉有竊盜犯嫌，僅單純指述車號
      ＷＰ－５４０６號自用小客車內有行竊所得之物品，衡諸
      被告乙○○及沈中皓並不知林志欽、徐龍富、李振嘉即為
      丙○○所僱用之人員，自亦難認被告乙○○有誣告丙○○
      的行為。
（三）被告乙○○報案指述車號ＷＰ－５４０６號自用小客車的
      人員有行竊財物之行為，經檢察官查證結果，認定犯罪嫌
      疑不足，固將林志欽、徐龍富、李振嘉為不起訴處分。然
      被告乙○○既係依父親沈中皓告知之情節，具體向警方報
      案處理，而沈中皓復因有前開情節而合理懷疑林志欽、徐
      龍富、李振嘉涉有竊盜行為，並非出於虛構，縱其所懷疑
      之竊盜事實，因不能證明為真實，致林志欽、徐龍富、李
      振嘉無需負擔刑責。但林志欽、徐龍富、李振嘉確有將電
      磁開關、無熔線斷路器等物搬上ＷＰ─５４０６號自用小
      客車後車廂之事實，被告乙○○並無虛構客觀之搬運物品
      行為，僅主觀上認林志欽等人之行為為竊盜行為，缺乏誣
      告之故意，自難成立誣告罪名。公訴人認定被告乙○○涉
      犯誣告罪名，所為訴訟上之證明，尚未至通常一般之人均
      不致有所懷疑，而得確信其為真實之程度者，有合理之懷
      疑存在。本院復查無其他積極證據足資證明被告乙○○有
      何公訴人所指之誣告行為，被告乙○○犯罪不能證明。原
      審法院認被告犯罪不能證明，為被告乙○○無罪之諭知，
      並無違誤。檢察官上訴意旨略以：被害人以員警於執行現
      場，即表示當時係依據法院執行通知辦理民事強制執行事
      件，應不能告竊盜，被告無論在場聽聞或據其父沈中皓轉
      述，均應知悉上情，竟仍事後由其父陪同向警報案失竊，
      難謂無虛構事實之故意及誣告之犯行。而被告雖未明確指
      訴竊嫌身分，但依當時情況係可得確定係丙○○等人，請
      求上訴，經核為有理由云云，並未提出其他證據供調查，
      其上訴為無理由，應予駁回。
據上論結，應依刑事訴訟法第三百六十八條，判決如主文。
本案經檢察官甲○○到庭執行職務。
中　　華　　民　　國　　94　　年　　12　　月　　14　　日
              刑事第九庭  審判長法  官  陳  筱  珮
                                法  官  康  應  龍
                                法  官  趙  春  碧
上列正本證明與原本無異。
如不服本判決應於收受送達後十日內向本院提出上訴書狀，其未
敘述上訴之理由者並得於提起上訴後十日內向本院補提理由書（
均須按他造當事人之人數附繕本）。
                                書記官  胡  美  娟
中　　華　　民　　國　　94　　年　　12　　月　　16　　日
                                                      Ａ
